Minutes et répertoires du notaire Claude I ROYER, janvier 1675 - 23 avril 1709 (étude I)
Archives nationales
- Minutes de Claude I ROYER, janvier 1675 - juin 1709; MC/ET/I/168 - MC/ET/I/236
  - Minutes. 1705, janvier - 1705, avril, janvier 1705 - avril 1705; MC/ET/I/226
    - Contrat de mariage entre Pierre Noel rue du Four, paroisse Saint-Sulpice et Marie-Légère Vallon, rue du Four, paroisse Saint-Sulpice, 22 février 1705; MC/ET/I/226
      contrat de mariage; Four (rue du); Noel, Pierre; Vallon, Marie-Légère
    - Contrat de mariage entre Charles Rémy, compagnon fourbisseur, au Marché-Neuf, Saint-Germain-le-Vieux, et Geneviève de Roussy, veuve de Pierre Martineau, maître lapidaire, rue du Four, paroisse Saint-Sulpice., 28 février 1705; MC/ET/I/226
      contrat de mariage; Neuf (marché); Four (rue du); Rémy, Charles; Roussy, Geneviève de; Martineau, Pierre; armurier; orfèvre
    - Inventaire après décès de sieur Henry-François d'Augé, marchand limonadier a la requête de Anne Lhureux, damoiselle, rue des Boucheries, paroisse Saint-Sulpice, 5 mars 1705; MC/ET/I/226
      inventaire après décès; Augé, Henry-François d'; Lhureux, Anne; restaurateur
    - Inventaire après décès de Marguerite Anceau veuve de Michel Ozanne, maître boulanger, bourgeois de Paris, rue des Cizeaux, 10 mars 1705; MC/ET/I/226
      inventaire après décès; Ciseaux (rue des); Anceau, Marguerite; Ozanne, Michel; boulanger
    - ANCEAU (Marguerite) § Inventaire après décès de Marguerite ANCEAU, 10 mars 1705; MC/ET/I/226
      inventaire après décès; Anceau, Marguerite
    - Contrat de mariage entre Claude dit Desmarais Lomber, marchand bourgeois de Paris, rue des Vieilles-Tuileries, paroisse Saint-Sulpice et Michelle Nicolas, cul de sac de la rue des Quatre-Vents, paroisse Saint-Sulpice, 15 mars 1705; MC/ET/I/226
      contrat de mariage; Vieilles-Tuileries (rue des); Lomber, Claude dit Desmarais; Nicolas, Michelle; commerçant
    - Inventaire après décès de Antoinette Leduc veuve en 1ère noce de Michel Desnoyers, maître chandelier et en seconde noce de Eustache Roblastre, bourgeois de Paris, rue de Sève, paroisse Saint-Sulpice, 22 mars 1705; MC/ET/I/226
      inventaire après décès; Sèvres (rue de); Leduc, Antoinette; Desnoyers, Michel; Roblastre, Eustache; cirier
    - Contrat de mariage entre Louis Boscheron, gagne-denier, rue de Seves, paroisse Saint-Sulpice et Marguerite Duchesne, rue de Sève, paroisse Saint-Sulpice, 13 avril 1705; MC/ET/I/226
      contrat de mariage; Sèvres (rue de); Boscheron, Louis; Duchesne, Marguerite; journalier
    - Contrat de mariage entre Laurent Lemblen, jardinier, rue Hillerin- Bertin, paroisse Saint-Sulpice et Jeanne Picard veuve de Michel Pradat, soldat de l'hôtl royal des invalides, rue de Grenelle, paroisse Saint-Sulpice, 19 avril 1705; MC/ET/I/226
      contrat de mariage; Hillerin-Bertin (rue); Grenelle (rue de); Invalides (hôtel des); Lemblen, Laurent; Picard, Jeanne; Pradat, Michel; jardinier
    - Testament olographe de messire Louis-Charles Leblanc, seigneur de Neanville, conseiller du roy, lieutenant general en la prevoté royale de Chartres en Beauce et Dame Barbe Bonnart, 21 avril 1705; MC/ET/I/226
      testament; Leblanc, Louis-Charles (seigneur de Neanville); Bonnart, Barbe
    - Contrat de mariage entre Auguste Moutié, compagnon cordonnier, rue des Canettes, paroisse Saint-Sulpice et Nicole Robert veuve de Jean Bernard, manoeuvre, rue des Canettes, paroisse Saint-Sulpice, 27 avril 1705; MC/ET/I/226
      contrat de mariage; Canettes (rue des); Moutié, Auguste; Robert, Nicole; Bernard, Jean; cordonnier
  - Minutes. 1705, mai - 1705, août, mai 1705 - août 1705; MC/ET/I/227
    - Mise en apprentissage de René Thion, par Marie Fesant, sa mère, grande rue du Bac, auprès de Jacques Cousin, maître cordonnier, rue de Grenelle., 1er mai 1705; MC/ET/I/227
      contrat d'apprentissage; Bac (rue du); Grenelle (rue de); Thion, René; Fesant, Marie; Cousin, Jacques; cordonnier
    - Contrat de mariage entre Michel Datte maître savetier, quai de la Grenouillère, paroisse Saint-Sulpice et Marie Magdelaine Barbier, quai de la Grenoullière, paroisse Saint-Sulpice, 3 mai 1705; MC/ET/I/227
      contrat de mariage; Grenouillière (quai de la); Datte, Michel; Barbier, Marie Magdelaine; bottier
    - Mise en apprentissage de Pierre Havet auprès de Claude Tellier, maître bourrelier, rue du Sépulcre., 3 mai 1705; MC/ET/I/227
      contrat d'apprentissage; Saint-Sépulcre (rue du); Havet, Pierre; Tellier, Claude; sellier
    - Contrat de mariage entre Pierre Briant, valet de chambre de monsieur l'abbé de Saint-Albin, rue du Four, paroisse Saint-Sulpice et Geneviève- Françoise Para, rue de Taranne, paroisse Saint-Sulpice, 5 mai 1705; MC/ET/I/227
      contrat de mariage; Four (rue du); Taranne (rue); Briant, Pierre; Para, Geneviève-Françoise; employé de maison; abbé
    - Testament de Françoise Besnard veuve de Jean Dumas, bourgeois de Paris, rue des boucheries, paroisse Saint-Sulpice, 9 mai 1705; MC/ET/I/227
      testament; Besnard, Françoise; Dumas, Jean
    - BENARD (Françoise) § dépôt de testament de Françoise BENARD, 9 mai 1705; MC/ET/I/227
      testament; Benard, Françoise
    - Mise en apprentissage de Nicolas Bertrand, par Jean Manson, son oncle, manœuvre, rue Saint-Romain, auprès de Jean Périac, maître potier de terre et carreleur, rue Saint-Romain., 10 mai 1705; MC/ET/I/227
      contrat d'apprentissage; Bertrand, Nicolas; Manson, Jean; Périac, Jean; potier
    - Contrat de mariage entre Florentin Montaisin, gagne-denier, la Grenouillère, paroisse Saint-Sulpice et Françise Coutelet, la Grenouillère, paroisse Saint-Sulpice, 21 mai 1705; MC/ET/I/227
      contrat de mariage; Grenouillière (quai de la); Montaisin, Florentin; Coutelet, Françoise; journalier
    - Testament de messire Bernard de Baupoil, châtelain seigneur de Creissac, maréchal des logis de la seconde compagnie des mousquetaire du roy, rue de Seine, paroisse Saint-Sulpice, 23 mai 1705; MC/ET/I/227
      testament; Seine (rue de); Baupoil, Bernard de (seigneur de Creissac)
    - BEAUPOIL (Bernard) § dépôt du testament, 23 mai 1705; MC/ET/I/227
      testament; Beaupoil, Bernard
    - Contrat de mariage entre Charles Galloyes menuisier en ébène, rue Champfleury, paroisse Saint-Germain-l'Auxerrois et Jeanne Le Roux veuve de Estienne Naille valet de chambre de madame Pelot, maître des requête, rue Saint-Paul, paroisse Saint-Paul, 24 mai 1705; MC/ET/I/227
      contrat de mariage; Champ-Fleuri (rue du); Saint-Nicolas (rue); Galloyes, Charles; Le Roux, Jeanne; Naille, Etienne; menuisier; ébéniste; employé de maison
    - Contrat de mariage entre Claude Faucon, compagnon potier de terre, rue des Fossés de l'Ancienne Estrade, paroisse Saint-Estienne-du-Mont et Marie-Jacqueline Sibire, place Maubert, rue Perdue, paroisse Saint-Estienne-du-Mont, 25 mai 1705; MC/ET/I/227
      contrat de mariage; Fossés (rue des); Maubert (place); Perdue (rue); Faucon, Claude; Sibire, Marie-Jacqueline; potier
    - Contrat de mariage entre sieur Claude Ameil, ingénieur ordinaire du Roy, sur l'aile du pont Marie, paroisse Saint-Louis en l'Isle Notre Dame et damoiselle Elisabeth-Charlotte,rue de Bussy, paroisse Saint-Sulpice, 29 mai 1705; MC/ET/I/227
      contrat de mariage; Buci (rue de); Ameil, Claude; Prevost, Elisabeth Charlotte
    - Contrat de mariage entre Jean Datte, maître savetier, quai de la grenouillère, paroisse Saint-Sulpice et Marie Auffroy, 1er juin 1705; MC/ET/I/227
      contrat de mariage; Grenouillière (quai de la); Datte, Jean; Auffroy, Marie; bottier
    - Contrat de mariage entre Jacques Paclot, gagne-denier, la Grenouillère, paroisse Saint-Sulpice et Marie-Jeanne Herbelot, veuve de Jacques Blandis, gagne-denier, la Grenouillère, paroisse Saint-Sulpice, 1er juin 1705; MC/ET/I/227
      contrat de mariage; Grenouillière (quai de la); Paclot, Jacques; Herbelot, Marie-Jeanne; Blandis, Jacques; journalier
    - Contrat de mariage entre Robert Picard, compagnon cordonnier, rue Saint-André-des-Arts, paroisse Saint-Sulpice et Suzanne Martin, rue Sainte-Marguerite, paroisse Saint-Sulpice, 1er juin 1705; MC/ET/I/227
      contrat de mariage; Sainte-Marguerite (rue); Picard, Robert; Martin, Suzanne; cordonnier
    - Contrat de mariage entre Salomon Delaval, patricien, Abbeville en Picardie, rue des Cassetes, paroisse Saint-Sulpice et, damoiselle Perette Lorée, rue des Fossoyeurs, paroisse Saint-Sulpice, 4 juin 1705; MC/ET/I/227
      contrat de mariage; Abbeville (Somme); Delaval, Salomon; Lorée, Perette
    - Inventaire après décès de François Gillet a la requête de Nicolle Houreau, rue Sainte-Marguerite, paroisse Saint-Sulpice, 4 juin 1705; MC/ET/I/227
      inventaire après décès; Sainte-Marguerite (rue); Gillet, François; Houreau, Nicolle
    - Contrat de mariage entre Jean Duvin, valet de chambre de monsieur le comte de Fimarcon, quai Malaguest, paroisse Saint-Sulpice et Catherine Thévart veuve Robert Martin, escuyer de cuisine, rue des Cizeaux, paroisse Saint-Sulpice, 5 juin 1705; MC/ET/I/227
      contrat de mariage; Malaquais (quai); Ciseaux (rue des); Duvin, Jean; Thevart, Catherine; Martin, Robert; employé de maison; cuisinier
    - Contrat de mariage entre Jean Fabrebourgeois de Paris, carrefour de l'Escolle, paroisse Saint-Germain- l'Auxerrois et Jeanne Delacour, ferme d' Audan près Amiens, rue du Four, paroisse Saint-Sulpice, 10 juin 1705; MC/ET/I/227
      contrat de mariage; Four (rue du); Fabre, Jean; Delacour, Jeanne
    - Mise en apprentissage de Joseph Guillard, par Marie Bouglé, sa mère, rue du Bac, auprès de Louis Liébault, maître tailleur d'habits, rue Saint-Dominique., 10 juin 1705; MC/ET/I/227
      contrat d'apprentissage; Bac (rue du); Saint-Dominique (rue); Guillard, Joseph; Bouglé, Marie; Liébault, Louis; tailleur d'habits
    - Contrat de mariage entre Pierre Betin,maître charron, rue de Verneuil, paroisse Saint-Sulpice et Françoise Elisabeth, au coin de la rue de Beaune et de l'Université, paroisse Saint-Sulpice, 12 juin 1705; MC/ET/I/227
      contrat de mariage; Verneuil (rue de); Beaune (rue de); Université (rue de l'); Betin, Pierre; Hecquet, Françoise Elisabeth; charron
    - Testament d'Anne Jamet veuve de Louis Forestier, bourgeois de Paris, rue de Saint-Benoist, paroisse Saint-Sulpice, 22 juin 1705; MC/ET/I/227
      testament; Saint-Benoît (rue); Jamet, Anne; Forestier, Louis
    - Testament de Claude Herné, veuve de François Francier, maître serrurier, rue de Sève., 24 juin 1705; MC/ET/I/227
      testament; Sèvres (rue de); Herné, Claude; Francier, François; serrurier
    - Contrat de mariage entre Léger Briquet, gagne-denier, rue des Brodeurs, paroisse Saint-Sulpice et Marie Brière, rue des Brodeurs, paroisse Saint-Sulpice, 28 juin 1705; MC/ET/I/227
      contrat de mariage; Brodeurs (rue des); Briquet, Léger; Briere, Marie; journalier
    - Contrat de mariage entre Noël Buffert, escuyer et damoiselle Geneviève Letellier, rue de Vaugirard, paroisse Saint-Sulpice, 28 juin 1705 - 28 juillet 1705; MC/ET/I/227
      contrat de mariage; Vaugirard (rue de); Buffert, Noël; Letellier, Geneviève
    - testament d' Anne Jamet veuve de Louis Forestier, Bourgeois de Paris, rue saint-Benoist, paroisse Saint-Sulpice, 1er juillet 1705; MC/ET/I/227
    - Inventaire après décès de Catherine Thevart, Jean-Baptiste Duvin, valet de chambre de monsieur le comte de Firmarcon, quai Malaquais., 1er juillet 1705; MC/ET/I/227
      inventaire après décès; Malaquais (quai); Thevart, Catherine; Duvin, Jean-Baptiste; Firmarcon (comte de); employé de maison
    - Inventaire après décès de Noël Buffert, escuyer, a la requête de Geneviève Letellier, damoiselle, rue de Vaugirard, paroisse Saint-Sulpice, 11 juillet 1705; MC/ET/I/227
      inventaire après décès; Vaugirard (rue de); Buffert, Noël; Letellier, Geneviève
    - Contrat de mariage entre Estienne Loüiset, maître boulanger, rue de Bourbon Guise, paroisse Saint-Sulpice et Jeanne Le Cocq, rue de Bussy, paroisse Saint-Sulpice, 12 juillet 1705; MC/ET/I/227
      contrat de mariage; Buci (rue de); Loüïset, Estienne; Lecocq, Jeanne; boulanger
    - testament detrès haute et très illustre damoiselle, mademoiselle Henriette-Marie de Pons, rue de Taranne, 14 juillet 1705; MC/ET/I/227
      testament; Taranne (rue); Pons, Henriette-Marie de
    - Testament de messire Pons de Pons, chevalier, comte de Pons, terre de Quivaix près Niort en Poitou, rue Sève, paroisse Saint-Sulpice, 15 juillet 1705; MC/ET/I/227
      testament; Sèvres (rue de); Pons, Pons de (comte de Pons)
    - Inventaire après décès de Catherine Thévart a la requête de Jean Baptiste Duvin, valet de chambre de monsieur le Comte de Firmacon, quai Malaquest, paroisse Saint-Sulpice, 19 juillet 1705; MC/ET/I/227
      inventaire après décès; Malaquais (quai); Thévart, Catherine; Duvin, Jean Baptiste; employé de maison
    - Contrat d'apprentissage comme alloué, pour un an, au profit de Jean-Simon Lefebvre, âgé de dix-sept ans, passé entre son beau-père, Martin Piolet, quincailler, demeurant rue Guisarde, et Jean-Pierre Huard, peintre, demeurant même rue, moyennant 40 livres. L'apprenti se rendra chez son maître tous les jours de travail, aux heures accoutumées, ledit Huart lui enseignera 'son art de peinture, excepté l'ornement et le portrait'., 22 juillet 1705; MC/ET/I/227
    - Testament de Marie Bazille, gouvernante des enfants de monsieur le marquis de Sourches, grand prevost de l'hôtel, veuve Nicolas Drouot, un des Chevaux legers de la garde de monseigneur le Dauphin, rue de l'Université, paroisse Saint-Sulpice, 23 juillet 1705; MC/ET/I/227
      contrat de mariage; Université (rue de l'); Bazille, Marie; Drouot, Nicolas
    - BAZILLE (Marie) § dépôt de testament, 23 juillet 1705; MC/ET/I/227
      testament; Bazille, Marie
    - Mise en apprentissage de Pierre Eurard, par Claude Eurard, son père, suisse de monsieur le cardinal d'Estrées, palais abbatial de Saint-Germain-des-Prés, auprès de Pierre Perrin, maître chirurgien juré à Paris, rue du Colombier., 31 juillet 1705; MC/ET/I/227
      contrat d'apprentissage; Colombier (rue du); Eurard, Pierre; Eurard, Claude; Estrées (cardinal d'); Perrin, Pierre; militaire du rang; cardinal; chirurgien
    - Testament de Marie Plisson veuve de Claude Aubert, taileur priviligié pour homme, rue du Sépulcre, paroisse Saint-Sulpice, 3 août 1705; MC/ET/I/227
      testament; Saint-Sépulcre (rue du); Plisson, Marie; Aubert, Claude
    - Testament de Louise Lespine veuve de André Touchart, gagne-denier, rue Saint-Guillaume, paroisse Saint-Sulpice, 11 août 1705; MC/ET/I/227
      testament; Saint-Guillaume (rue); Lespine, Louise; Touchart, André; journalier
    - Contrat de mariage entre Joseph Pacouret Groubier, domestique, rue de Grenelle, paroisse Saint-Sulpice et Marie Simon veuve de Denis Herode, domestique, rue de Grenelle, paroisse Saint-Sulpice, 14 août 1705; MC/ET/I/227
      contrat de mariage; Grenelle (rue de); Pacouret Groubier, Joseph; Simon, Marie; Herode, Denis; employé de maison
    - inventaire après décès François Spingola, sculpteur ordinaire en batîment du roy a la requête de Barbe Le Fol, rue de l'Échelle, paroisse Saint-Roch, 17 août 1705; MC/ET/I/227
      inventaire après décès; Echelle (rue de l'); Spingola, François; Le Fol, Barbe; sculpteur
    - Inventaire après décès de François Spingola, sculpteur ordinaire des bâtiments du roi, dressé à son domicile, rue de l'Echelle, où il est décédé le 18 juillet, à la requête de Barbe Lefol, sa veuve, en son nom et comme tutrice de ses enfants mineurs: Antoine, quatre ans, et Marianne, trois ans, en présence de Martin Carlier, sculpteur, demeurant rue Saint-Vincent, subrogétuteur desdits mineurs, à la requête aussi de Nicolas Hainque, sieur de La Meilleraye, demeurant rue du Sépulcre, au nom et comme tuteur des enfants mineurs, nés du premier mariage de François Spingola avec défunte Françoise-Cécile 'Jouannette' [Jouanet], à savoir: Charles, vingt-quatre ans, Marie-Françoise, vingt et un ans, Cécile-Françoise, dix-huit ans, et en présence du sieur Delacour, substitut du procureur du roi au Châtelet, appelé en l'absence de Louis et François Spingola, enfants majeurs du premier lit. 7 feuillets., 17 août 1705; MC/ET/I/227
      Appartement: au rez-de-chaussée, cuisine; au 1er étage, 2 chambres, 2 petites salles. - Domestiques: deux servantes. - Mobilier: ameublement très simple; dans une chambre trois petites pièces de tapisseries verdures (70 l.), ailleurs tapisserie de Bergame, une tapisserie de Rouen à fleurs, quelques tableaux: deux paysages (8 l.), cinq sujets religieux (16 l.). - Argenterie: elle est prisée 197 livres. - Bibliothèque: 43 volumes (Dictionnaire poétique, OEuvres de Scarron, Décaméron de Boccace, Satyre Ménippée, Caractères de Théophraste, Discours de de Bussy, L'Arlequilianat). - Habits: ceux du défunt sont prisés 240 livres.
      L'inventaire des papiers ne porte que la mention d'une liasse de 48 pièces (sentences des consuls, exploits, quittances, mémoires, etc.). La veuve déclare qu'il est dû à la succession de son mari 'plusieurs ouvrages par lui faits pour le roi en différents lieux, ce qu'elle ne peut précisément dire, attendu qu'il n'y a que M. le Surintendant des bâtiments qui le puisse savoir'. - Dettes passives: 487 livres.
      DESSINS.
      Quatre dessins, sur papier bleu, représentant Sainte Barbe, La Décollation de sainte Reine, Renaud, Cadmus, dans leurs bordures de bois doré ... 32 l.
      150 dessins et esquisses 'dont la plupart dudit deffunt sieur Spingola', représentant différents sujets ... 100 s.
      PLANCHES ET ESTAMPES.
      Un Trophée, gravé sur une planche de cuivre, à l'eau forte ... 20 s.
      28 estampes de la Galerie de Carrache, gravée par Belly ... 7 l.
      13 estampes de l'académie, gravées par Verdier et Poilly ... 30 s.
      Bacchus et Ariane, estampe de Coypel le jeune ... 15 s.
      15 estampes, de Berain, et 9 petites estampes des Enfants, de Testelin ... 30 s.
      43 estampes de différents ornements et figures ... 30 s.
      15 estampes 'de différentes modes' ... 15 s. 7 vieilles estampes déchirées 'en thèse, dont partie de Le Brun' ... 15 s.
      22 vieilles estampes de différentes grandeurs et L'Histoire de Jésus-Christ et de la Vierge, par (illisible), avec un portefeuille ... 40 s.
      Documents du Minutier central concernant l'histoire de l'art (1700-1750), par Mireille Rambaud, tome II [études I à X, soit 2357 actes], Paris, Archives nationales, 1971, p. 483 (instrument de recherche imprimé dématérialisé, certaines notices sont plus détaillées dans la version intégrale accessible en ligne par la rubrique 'Autres instruments de recherche', voir contexte dans le Plan d’orientation général - Notaires de Paris, guides thématiques du Minutier).
    - Contrat de mariage entre Guillaume Delabos, cocher, rue des Saints-Pères, paroisse Saint-Sulpice et Anne Menard, rue Saint-Dominique, paroisse Saint-Sulpice, 22 août 1705; MC/ET/I/227
      contrat de mariage; Saint-Dominique (rue); Saints-Pères (rue des); Delabos, Guillaume; Menard, Anne; conducteur de véhicules
    - Contrat de mariage entre Jean Anseaume, blanchisseur, rue de la Verrerie, paroisse Saint-Mederic et Marie Parmentier, rue des Cizeaux, paroisse Saint-Sulpice, 23 août 1705; MC/ET/I/227
      contrat de mariage; Verrerie (rue de la); Ciseaux (rue des); Anseaume, Jean; Parmentier, Marie; teinturier blanchisseur
    - Contrat d’alloué de Nicolas Hutin, âgé de 17 ans, fils de Nicolas Hutin, cocher du comte de Moras, pour 3 ans, chez Mathurin Ducheron, luthier, demeurant rue Saint-Sébastien., 26 août 1705; MC/ET/I/227
      conducteur de véhicules; musicien; contrat d'apprentissage; Hutin, Nicolas fils; Hutin, Nicolas père; Ducheron, Mathurin; Saint-Sébastien (rue)
    - Mise en apprentissage de Christophe-Gatien Bournault, par Anne Lofficier, sa mère, rue du Grenier-sur-l'Eau, auprès de Jean Pequet, maître rôtisseur, rue de la Pallarde., 28 août 1705; MC/ET/I/227
      contrat d'apprentissage; Bournault, Christophe-Gatien; Lofficier, Anne; Pequet, Jean; cuisinier
    - Contrat de mariage entre Pierre Raimbault, charpentier, rue de Bourbon, paroisse Saint-Sulpice et Jeanne Manchon veuve Didier Colignot, cocher, rue de Bourbon, paroisse Saint-Sulpice, 31 août 1705; MC/ET/I/227
      contrat de mariage; Raimbault, Pierre; Manchon, Jeanne; Colignot, Didier; charpentier; conducteur de véhicules
    - Contrat de mariage entre Jean de Bargues, avocat au parlement et dans les conseils d'état du roi, demeurant rue du Four, fils de défunt Antoine de Bargues, avocat au parlement, et de Claude Denise, et Marie-Catherine Delamair, fille de défunt Antoine Delamair, architecte et entrepreneur, et de Catherine Lenfant, demeurant rue Montorgueil. Ont signé avec les parents et amis: Pierre-Alexis Delamair, architecte du roi, Léonor Delamair, avocat au parlement, Antoine Delamair, marchand de soie, Louis-Gaspard Delamair, clerc tonsuré du diocèse de Paris, Pierre Delamair, Anne-Élisabeth Delamair, fille majeure, frères et soeur de la future épouse, et Pierre Delamair, entrepreneur de bâtiments, son oncle., 31 août 1705 - 12 septembre 1705; MC/ET/I/227
      Régime matrimonial: communauté.
      Biens du futur époux: office et pratiques d'avocat dans les conseils du roi, 100 livres de rente au principal de 2.000 livres, meubles, linge et vêtements.
      Biens de la future épouse: 11.000 livres, soit sa part des biens provenant de la succession de son père, en rentes, deniers comptants, meubles, linge et vêtements.
      Douaire: 300 livres de rente.
      1705, 12 septembre. À la suite: Quittance par les futurs époux à la veuve d'Antoine Delamair, des titres de rentes, deniers comptants, meubles, linge et vêtements constituant la dot de Marie-Catherine Delamair.
      Documents du Minutier central concernant l'histoire de l'art (1700-1750), par Mireille Rambaud, tome II [études I à X, soit 2357 actes], Paris, Archives nationales, 1971, p. 53 (instrument de recherche imprimé dématérialisé, certaines notices sont plus détaillées dans la version intégrale accessible en ligne par la rubrique 'Autres instruments de recherche', voir contexte dans le Plan d’orientation général - Notaires de Paris, guides thématiques du Minutier).
  - Minutes. 1705, septembre - 1705, décembre, septembre 1705 - décembre 1705; MC/ET/I/228
    - Testament olographe de Marie-Louise Collesse époux de François Pierre, officier de madame la Duchesse de Bourgogne, 14 septembre 1705. NB: Testament daté du 7 août 1705 à Saint Germain., 7 août 1705 - 14 septembre 1705; MC/ET/I/228
      testament; Collesse, Marie Louise; Pierre, François
    - Contrat de mariage entre messire Jean de Bargues, avocat au parlement et es conseil d'état du Roy, rue du Four, paroisse Saint-Sulpice et damoiselle Marie Catherine Delamair, rue Montorgueuil, paroisse Saint-Eustache, 31 août 1705; MC/ET/I/228
      contrat de mariage; Four (rue du); Montorgueil (rue); Bargues, Jean de; Delamair, Marie Catherine; avocat au parlement (Ancien Régime); avocat aux conseils (Ancien Régime)
    - Inventaire après décès de illustre demoiselle Henriette-Marie de Pons,, grande rue Taranne, 17 septembre 1705; MC/ET/I/228
      inventaire après décès; Taranne (rue); Pons, Henriette-Marie de
    - Inventaire après décès d'Henriette-Marie de Pons, fille majeure, dressé à son domicile, grande-rue Taranne, à la requête de Marie Champion de Vaucourtois, fille majeure, demeurant rue Saint-Dominique, sa légataire particulière et exécutrice testamentaire, et à celle de Julien Quentin de Lorangère, tuteur de Charles-Armand, comte de Pons, son neveu., 17 septembre 1705; MC/ET/I/228
      Bain de Diane, peint par Boullogne, b. b. d., n° 1 ... 300 l.
      Petit paysage, de Paul Bril, b. b. d., n° 2 ... 60 l.
      Ferme de Flandre, de Jordaens, b. d. sc., n° 3 ... 100 l.
      Portrait de flamand, de Rembrandt, b. b. d.,, n° 4 ... 50 l.
      Corps de garde, de Bourdon, b. sc. d., n° 5 ... 50 l.